# 租入物业装修改造后融资租出的账务处理

提问人：wx_60e811b92a55 时间：2023-05-18 12:08:07
请教陈版主，我司从A企业租入一个园区，租期 10 年，然后转租给B企业，租期 10 年与租入合同期间一致。并且跟租户B约定，由我司按照B企业的实际需求对园区进行定制化的装修改造（B企业为科研类的事业单位）。装修改造期间B企业正常向我司缴纳租金，由于我司承担了装修改造的费用，因此租入和租出的租金价差是较高的，向B企业收取的租金涵盖由于装修改造支出产生的成本。租入租出合同均是约定按季度支付或收缴租金。按照新租赁准则，我司应将租入园区确认为使用权资产，融资租出后结转使用权资产，确认资产处置收益。请教陈版主，对于我司承担的装修改造支出应该如何账务处理呢？

回答人：chenyiwei
本企业承担的装修改造支出所形成的资产，也应随着原租赁下的使用权资产一并转出，并纳入资产处置损益的计算。其成本补偿系通过转租赁的租金实现，故确认的转租赁项下应收租赁款中也包含了用于回收该部分更新改造成本的部分。